臺灣桃園地方法院刑事判決
110年度訴字第627號
公  訴  人  臺灣桃園地方檢察署檢察官  
被      告  賴子峻


選任辯護人  陳彥潔律師
被      告  陳興彥



選任辯護人  廖宸和律師
被      告  王繹駩



選任辯護人  蔡憲騰律師
            康皓智律師
上列被告因詐欺等案件，經檢察官提起公訴（109年度少連偵字
第298號），本院判決如下：
    主  文
一、辛○○犯三人以上共同詐欺取財罪，處有期徒刑貳年肆月。
二、庚○○犯三人以上共同詐欺取財罪，處有期徒刑壹年伍月；又
    犯三人以上共同詐欺取財罪，處有期徒刑壹年陸月。應執行
    有期徒刑壹年拾月。
三、甲○○犯三人以上共同詐欺取財罪，處有期徒刑壹年參月；又
    犯三人以上共同詐欺取財罪，處有期徒刑壹年貳月。應執行
    有期徒刑壹年陸月。
　　未扣案之犯罪所得新臺幣陸仟伍佰元沒收，於全部或一部不
    能沒收或不宜執行沒收時，追徵其價額。
四、辛○○其餘被訴部分（即附表編號二部分）無罪。
    事  實
一、辛○○、庚○○、甲○○於民國109年1月3日前某日，加入范植政
    （綽號「光」，所涉加重詐欺取財等罪部分，另經檢察官提
    起公訴）所組成三人以上，以實施詐術為手段，具有持續性
    、牟利性之結構性犯罪組織（下稱本案詐欺集團，辛○○所涉
    參與犯罪組織罪部分，不另為免訴之諭知，詳後述），而意
    圖為自己不法所有，與少年楊○○（92年11月生，真實姓名詳
    卷，所涉加重詐欺取財非行，經本院少年法庭裁定令入感化
    教育處所施以感化教育確定）、戊○○（所涉加重詐欺取財犯
    行，前經本院判處有期徒刑1年、緩刑3年確定）等本案詐欺
    集團成員，基於詐欺取財之犯意聯絡，分別為下列行為：
　㈠本案詐欺集團之不詳成員先於附表編號1所示時間，以附表編
    號1所示之「詐騙手法」對丁○○施用詐術，致丁○○陷於錯誤
    ，而於附表編號1所示之匯款時間、匯款如附表編號1所示之
    金額至附表編號1所示之中華郵政股份有限公司帳號0000000
    0000000帳戶（馮詩惠名下，所涉幫助詐欺取財犯行，另經
    臺灣新竹地方法院判處拘役50日確定，下稱郵局帳戶）。後
    甲○○即於109年1月3日晚間，駕駛車牌號碼000-0000號自用
    小客車（下稱本案車輛）搭載辛○○、庚○○、楊○○前往領款，
    由辛○○提供上開郵局帳戶之金融卡、密碼予楊○○，楊○○並於
    附表編號1所示之領款時間、領款地點，陸續提領附表編號1
    所示「領款金額」之款項，期間庚○○則在旁監督，楊○○並將
    領得之款項轉交辛○○。
　㈡本案詐欺集團之不詳成員先於附表編號2所示時間，以附表編
    號2所示之「詐騙手法」對乙○○施用詐術，致乙○○陷於錯誤
    ，而於附表編號2所示之匯款時間、匯款如附表編號2所示之
    金額至附表編號2所示之合作金庫商業銀行帳號00000000000
    00帳戶（張志傑名下，為尤寶玲交付他人使用，尤寶玲所涉
    幫助詐欺取財部分，另經臺灣臺東地方檢察署為不起訴處分
    ，下稱合作金庫帳戶）。後甲○○即於109年1月10日晚間，駕
    駛本案車輛搭載庚○○、戊○○前往領款，由庚○○提供金融卡及
    密碼予戊○○，戊○○再於附表編號2所示之領款時間、領款地
    點，陸續提領如附表編號2所示「領款金額」之款項，並將
    提領之款項轉交庚○○。
二、案經丁○○、乙○○訴由桃園市政府警察局中壢分局報告臺灣桃
    園地方檢察署檢察官偵查起訴。
    理  由
甲、有罪部分：
壹、程序方面
一、就被告庚○○、甲○○涉犯參與犯罪組織部分：
　　按訊問證人之筆錄，以在檢察官或法官面前作成，並經踐行
    刑事訴訟法所定訊問證人之程序者為限，始得採為證據，組
    織犯罪防制條例第12條第1項中段定有明文。此規定係以立
    法排除被告以外之人於警詢或檢察事務官調查中所為之陳述
    ，得適用刑事訴訟法第159條之2、第159條之3及第159條之5
    之規定，是證人於警詢時之陳述，於違反組織犯罪防制條例
    案件，即絕對不具有證據能力，自不得採為判決基礎。上開
    規定係排除一般證人於警詢陳述之證據能力之特別規定，然
    被告於警詢之陳述，對被告本身而言，則不在排除之列（最
    高法院102年度台上字第2653號判決意旨參照）。準此，被
    告庚○○、甲○○以外之人於警詢、偵訊中未經具結之陳述，依
    上開規定及說明，對其本人以外之人涉及違反組織犯罪防制
    條例之罪名部分，應不得採為判決之基礎；然其等於警詢、
    偵訊中以被告身分所為之陳述，對於自己而言，仍屬被告之
    供述，為法定證據方法之一，自不在組織犯罪防制條例第12
    條第1項規定之排除之列。
二、本判決下列所引用被告辛○○、庚○○、甲○○以外之人於審判外
    之陳述，被告3人及其等辯護人就證據能力部分均未爭執（
    見本院110年度訴字第627卷【下稱本院卷】第157頁、第248
    頁；本院110年度審訴字67號卷【下稱審訴卷】第141頁），
    而檢察官迄於言詞辯論終結前亦未就此部分證據能力之有無
    聲明異議，本院審酌上開證據資料作成時之情況，尚無違法
    、不當或顯不可信之情況，認以之作為證據應屬適當，應認
    前揭供述證據均有證據能力。
三、本判決以下所引用之非供述證據，均與本件事實具有自然關
    聯性，且核屬書證、物證性質，又查無事證足認有違背法定
    程序或經偽造、變造所取得等證據排除之情事，復經本院依
    刑事訴訟法第164條、第165條踐行物證、書證之調查程序。
    況檢察官、被告3人及其等辯護人對此部分之證據能力亦均
    不爭執，堪認均具有證據能力。
貳、實體方面
一、認定犯罪事實所憑之證據及理由：
　㈠被告庚○○、甲○○部分：
　⒈上開事實，業據被告庚○○、甲○○於本院審理中坦承在卷，核
    與證人即告訴人丁○○、乙○○於警詢中；證人庚○○、甲○○、楊
    ○○於警詢、偵查及本院審理中；證人戊○○於警詢、偵查中之
    證述內容相符（惟就被告庚○○、甲○○所犯參與犯罪組織罪部
    分，僅引用證人甲○○、庚○○、楊○○於本院審理中；證人楊○○
    於偵查中經具結之證述為證據），並有交易明細擷圖、監視
    錄影畫面擷取圖片、刑案現場照片、偵辦詐欺案之車手提領
    影像，以及合作金庫商業銀行臺東分行109年6月9日合金東
    存字第1090002330號函檢附之合作金庫帳戶開戶資料及交易
    明細、中華郵政股份有限公司109年6月2日儲字第109013271
    3號函檢附之郵局帳戶開戶資料及交易明細等在卷可稽（見
    臺灣桃園地方檢察署109年度少年偵字第298號卷【下稱少連
    偵卷】卷一第161至165頁、第167至171頁、第185至187頁、
    第189至200頁；109年度偵字第13714號卷【下稱偵卷】第15
    頁；本院109年度少調字第1098號卷【下稱少調卷】第45頁
    、87至97頁），足認被告庚○○、庚○○上開任意性自白與事實
    相符，堪以採信。
　⒉就事實一、㈡部分，公訴意旨雖認係由被告辛○○提供金融卡予
    戊○○領款，然此部分業經本院認定係屬不能證明，而為被告
    辛○○無罪之諭知（詳後述）。而依據證人甲○○於偵查及本院
    審理中證稱：戊○○使用之金融卡、密碼均係庚○○所提供等語
    （見少連偵卷二第19頁、本院卷第290頁）；證人戊○○於警
    詢、偵查中亦為相同情節之證述（見少連偵卷一第101至102
    頁、偵卷第58頁）；被告庚○○復於本院審理中坦認此次參與
    詐欺取財之犯行，是應堪認該次係由被告庚○○提供金融卡、
    密碼予戊○○領款，爰更正犯罪事實如事實欄所載。
  ㈡被告辛○○部分：
　　訊據被告辛○○固坦承有於109年1月間，加入以范植政即「光
    」為首之本案詐欺集團，惟矢口否認有何附表編號1所示之
    加重詐欺取財犯行，辯稱：109年1月3日這次伊沒有參與，
    當天伊沒有和庚○○、甲○○、楊○○碰面，伊不認示楊○○，也沒
    有和他們一同去領款等語。經查：　
　⒈告訴人丁○○因誤信本案詐欺集團成員所稱作業疏失造成重複
    扣款之說詞，遂於附表編號1所示之匯款時間，匯款附表編
    號1所示之款項至上開郵局帳戶乙節，業據證人即告訴人丁○○於警詢時證述明確。後楊○○於附表編號1所示之領款時間、
    地點，陸續領取附表編號1所示「領款金額」之款項，而掩
    飾隱匿上開詐欺取財罪犯罪所得之本質及去向等情，亦經證
    人甲○○、庚○○、楊○○於偵查及本院審理中證述在卷，並有監
    視錄影畫面擷取圖片、上開郵局帳戶之交易明細等在卷足憑
    （見少連偵卷一第171頁、第189至192頁），是均堪認屬實
    。
　⒉被告辛○○於109年1月3日，有與被告庚○○、甲○○、楊○○一同前
    往領款之認定：
　⑴證人甲○○於警詢、偵查中證述：109年1月3日辛○○問伊有無空
    可以載人，伊就去載辛○○，之後去載庚○○和楊○○，之後就載
    他們去領錢；當天有伊、庚○○、辛○○和楊○○等語（見少連偵
    卷一第11頁、卷二第18頁）。於本院審理中證稱：109年1月
    3日伊有開本案車輛載辛○○、庚○○、楊○○在中壢一帶，當天
    是辛○○聯繫伊，就說要幫忙開車去領錢，伊可以賺油錢，之
    後就是楊○○下去領錢，庚○○也有跟著一起下去；當天辛○○都
    一直在車上，沒有下車，油錢是辛○○給伊的，也是辛○○叫伊
    去的，109年1月3日這次伊知道和「光」即范植政有關係等
    語（見本院卷第286至291頁、第294至296頁）。是證人甲○○
    已證稱當日係受被告辛○○之邀約而駕駛本案車輛搭載被告辛○○、庚○○及楊○○等人前往領款，事後亦由被告辛○○交付約定
    之報酬即油錢，而該次行為即係參與以「光」為首之本案詐
    欺集團等情詳細。且被告辛○○於偵查中亦自陳曾於109年1月
    3日致電被告甲○○詢問可否幫忙載人乙節（見少連偵卷二第2
    1頁）；並於本院準備程序自述109年1月間已加入以「光」
    為首之本案詐欺集團等語（見本院卷第154頁），經核與證
    人甲○○上開證詞吻合，足見證人甲○○上開證述係有所據。
　⑵參諸證人楊○○於警詢、偵查時證稱：當天是辛○○叫伊來桃園
    中壢，伊到中壢火車站後，辛○○和他一個朋友開車來找伊，
    之後辛○○拿金融卡給伊，辛○○的朋友就帶伊去郵局、超商AT
    M領錢，密碼也是辛○○告知，錢領出後交給辛○○，辛○○說會
    給伊領款金額之百分之3等語（見少連偵卷一113至115頁、
    第256至257頁）；於本院審理中證述：109年1月3日當天領
    錢時，本案車輛上有伊、辛○○、甲○○、庚○○，領完錢當天領
    到新臺幣（下同）2萬多元報酬，是辛○○給伊的，而領錢的
    金融卡是辛○○給伊的，密碼也是辛○○告知，領完錢後是交給
    辛○○等語（見本院卷第314至316頁）。以及證人庚○○於警詢
    、偵查及本院審理中證述：楊○○是辛○○找來的人，辛○○說楊
    ○○會去領錢，要伊看著楊○○避免他跑掉，楊○○先去便利商店
    領錢，之後改去郵局領錢，楊○○每次領完錢都是交給辛○○，
    金融卡和密碼都是辛○○交給楊○○；伊會參與是因為辛○○找伊
    一起；楊○○是辛○○找來做領錢工作的，當天甲○○載辛○○、楊
    ○○來找伊，之後楊○○就去領錢，辛○○怕楊○○跑掉，叫伊跟著
    下去看；金融卡是辛○○交給楊○○，楊○○領回來的錢也是交給
    辛○○；當天楊○○是先去伊家後面的7-11領錢，之後有更換領
    錢地點，領錢的卡片都是辛○○在給等語（見少連偵卷一第71
    至73頁、少連偵卷二第38頁、本院卷第300至301頁、309至3
    11頁）。則綜觀證人庚○○、楊○○上開證述，可知楊○○係受被
    告辛○○邀約而於109年1月3日前往中壢，並由被告辛○○提供
    領款所需之金融卡、密碼，庚○○則應辛○○之要求在旁監督楊
    ○○領款，楊○○復將領得之款項交由被告辛○○，及由被告辛○○
    交付報酬予楊○○等節。
　⑶且佐以證人楊○○於109年3月25日第一次因本案接受員警詢問
    時，即能辨識被告辛○○之外貌並據以指認，此有犯罪嫌疑人
    紀錄表附卷可按（見本院卷第127至133頁）；復觀諸證人楊
    ○○於本院審理中證稱：伊在109年1月3日是第一次看到辛○○
    ，伊在警察局指認辛○○、庚○○、甲○○都是按照伊的自由意志
    指認，伊會認得辛○○就是因為109年1月3日有和辛○○一起行
    動，沒有人暗示或脅迫、引誘伊要如何指認等語（見本院卷
    第322至323頁）。堪認若非楊○○於109年1月3日有因本案提
    領款項之事與被告辛○○碰面，其應無可能於警詢時正確指認
    被告辛○○之樣貌，此足佐證證人楊○○證稱109年1月3日係受
    被告辛○○邀約前往，且領款期間被告辛○○亦有在本案車輛上
    等證詞，堪以信實。
　⑷再據證人甲○○於本院審理中證述：伊和辛○○是就讀夜校認識
    之朋友，伊透過辛○○認識庚○○，但不認識楊○○，楊○○、庚○○
    都是109年1月3日第一次碰面，楊○○不是庚○○找來的等語（
    見本院卷第286頁、第293頁、第297至298頁）；證人庚○○於
    本院審理中證稱：伊和辛○○是國中同學，透過辛○○才認識甲○○，楊○○則不認識，是109年1月3日才見到面等語（見本院
    卷第299至300頁）；以及證人楊○○於本院審理中證稱：伊不
    認識辛○○、庚○○、甲○○，一開始透過朋友才認識辛○○，109
    年1月3日當天是第一次和辛○○、庚○○、甲○○碰面等語（見本
    院卷第313頁、第322頁）。互核其等上開證述內容，可知甲○○、庚○○、楊○○事前素不相識，共同交集即係被告辛○○，益
    徵其等證稱係透過被告辛○○而參與本案等節，應屬實在。
　⑸據此，勾稽證人甲○○、楊○○、庚○○上開證述，並與被告辛○○
    前開自白、楊○○之指認犯罪嫌疑人紀錄表等事證綜合判斷之
    結果，被告辛○○有於109年1月3日晚間，與被告庚○○、甲○○
    、楊○○一同前往領款，而參與附表編號1所示詐欺取財犯行
    等情，洵足認定。　
　⒊對被告辛○○所辯及辯護意旨不予採納之理由：
　⑴被告辛○○雖辯稱其於109年1月3日未與甲○○、庚○○、楊○○碰面
    ，更未見過楊○○云云。然被告辛○○於警詢時先供稱：伊只認
    識甲○○但不熟，庚○○和楊○○伊都不認識等語（見少連偵卷一
    第56頁）；於偵查及本院中始改稱：庚○○是伊國中同學，伊
    也認識甲○○，但不認識楊○○等語（見少連偵卷二第21頁、本
    院卷第152頁），可知被告辛○○於警詢時並未就其認識庚○○
    乙節吐實。此對照證人庚○○於於警詢時陳述：伊在警詢稱辛○○於龍興派出所做完筆錄之後，打電話給伊要伊把事情推給
    甲○○，並要伊和警察說不認識他等語（見少連偵卷一第79至
    80頁），足徵被告辛○○最初於警詢之供述確有虛假，更曾要
    求庚○○配合說詞，以合於其於警詢時虛偽供稱不認識庚○○之
    情事。是從被告辛○○上開情節觀察，已見其情虛，可證其否
    認未於109年1月3日與甲○○、庚○○碰面，亦未見過楊○○等辯
    解，均係事後卸責之詞，無從採信。
　⑵辯護意旨雖稱證人甲○○、庚○○、楊○○就搭乘本案車輛之人數
    、對象、各自乘坐之位置、楊○○提款之動機、取得金融卡及
    得知密碼之方式、地點，以及楊○○在中壢火車站有無與他人
    碰面、當日係受何人指揮、楊○○領款後交付款項之對象、有
    無取得報酬、楊○○認識何人等節，自身歷次供述矛盾，且互
    相不一致，其等證述顯然虛偽、充滿瑕疵而不可採云云（見
    本院卷第445至449頁）。然而：
  ①證人之供述前後稍有不符或相互間有所歧異，究竟何者為可
    採，非不可本於經驗法則，斟酌其他情形，作合理之比較，
    定其取捨。尤其關於行為動機、手段及結果等之細節方面，
    告訴人之指陳，難免故予誇大，證人之證言，有時亦有予渲
    染之可能，然其基本事實之陳述，若果與真實性無礙時，則
    仍非不得予以採信，非謂一有不符或矛盾，即認其全部均為
    不可採信（最高法院74年度台上字第1599號、109年度台上
    字第773號判決意旨參照）。此外，因個人教育程度、生活
    經驗、語言習慣之不同，其表達意思之能力與方式，亦易生
    差異。故供述證據每因個人觀察角度、記憶能力、表達能力
    、誠實意願、嚴謹程度及利害關係之不同，而有對相同事物
    異其供述之情形發生，而其歧異之原因，未必出於虛偽。
　②證人甲○○就其於109年1月3日係由被告辛○○聯繫前往，並搭載
    被告辛○○、庚○○及楊○○前往取款之緣由，前後陳述並無二致
    。而證人楊○○就其係透過被告辛○○參與本案犯行，並自被告
    辛○○處取得金融卡、密碼以領款等情；以及證人庚○○就其依
    被告辛○○指示而監督楊○○領款、及被告辛○○、楊○○、甲○○當
    日各自參與之分工等節，前後陳述亦大致相同。由此可知，
    證人甲○○、楊○○、庚○○就被告辛○○當日參與提款、參與之經
    過及角色分工等主要情節，前後供述並無明顯歧異，彼此間
    亦無重大齟齬或矛盾處，且有前述事證互相補強佐證，已足
    認被告辛○○確有參與此次詐欺取財之犯行。
　③且考量證人甲○○、庚○○、楊○○均屬參與此次犯罪之共犯，則
    其等於警詢或偵查階段所為之陳述，亦事涉自身犯行，對於
    事件經過、細節縱有所隱蔽或維護，亦為趨吉避凶之人性使
    然，惟非謂其等關於不利於被告辛○○之證述，即出於杜撰或
    虛假。況證人甲○○、楊○○、庚○○於111年3月31日在本院作證
    時，距案發之109年1月3日已間隔2年以上，其等記憶隨時間
    經過而趨於模糊或淡忘，亦屬常情。是縱其等證述，有辯護
    人上開所指不一或相互歧異之處，然多屬當日案發經過之細
    節事項，尚無礙其等前開證述內容整體之憑信性，亦不足推
    翻本院前述關於被告辛○○有參與附表編號1所示之認定。是
    辯護人上開所指，難以憑採，無從為有利於被告辛○○之判斷
    。
　⑶辯護意旨再稱被告辛○○未曾於109年1月3日與楊○○碰面，證人
    甲○○、庚○○和楊○○之證述可能係為了掩護實際參與犯行之甲○○女友，且楊○○於警詢之指認亦可能受他人指導云云。惟卷
    內欠缺積極事證可認甲○○之女友有參與本案詐欺集團，亦未
    見楊○○於警詢指認被告辛○○，係出於他人指導之事證，是辯
    護意旨此部分所指，已屬臆測。且證人庚○○、楊○○於警詢時
    除一致證稱被告辛○○於109年1月3日有在本案車輛上外，亦
    均提及甲○○女友當時在場等語（見少調卷第34頁、第64頁）
    。若其等有意包庇甲○○女友，並刻意栽贓予被告辛○○，證人
    庚○○、楊○○又豈會於警詢時主動陳稱甲○○女友亦在場之事，
    而彰顯其等欲掩護之對象，顯非合理。是辯護意旨此部分情
    詞，仍無從採認。
　㈢另就事實一、㈠部分，公訴意旨雖漏未論及楊○○於109年1月3
    日晚間7時13分許、同日晚間7時14分許，有自上開郵局帳戶
    內各提領2萬元之行為。然此節業據證人楊○○證述在卷（見
    少調卷第33頁），且有監視錄影畫面擷圖及前述郵局帳戶交
    易明細在卷可查（見少調卷第33頁、少連偵卷一第171頁）
    ，堪認上開2筆款項亦屬被告辛○○、庚○○、甲○○此部分詐欺
    取財犯行之一部，自應予補充。
　㈣綜上，被告辛○○及辯護意旨所辯各節均無足採。本件事證已
    臻明確，被告辛○○、庚○○、甲○○犯行均堪認定，應依法論科
    。　　
二、論罪科刑：
　㈠法律適用之說明：
　⒈洗錢防制法第2條第2款之洗錢行為，係以掩飾或隱匿特定犯
    罪所得之本質、來源、去向、所在、所有權、處分權或其他
    權益為其要件。該款並未限定掩飾或隱匿之行為方式，行為
    人實行之洗錢手法，不論係改變犯罪所得的處所（包括財物
    所在地、財產利益持有或享有名義等），或模糊、干擾有關
    犯罪所得處所、法律關係的周邊資訊，只須足以產生犯罪所
    得難以被發現、與特定犯罪之關聯性難以被辨識之效果（具
    掩飾或隱匿效果），即該當「掩飾或隱匿」之構成要件（最
    高法院110年度台上字第4724號判決意旨可供參考）。本案
    詐欺集團係由楊○○、戊○○等車手成員，將告訴人丁○○、乙○○
    匯入帳戶內之款項提領而出，再交由被告辛○○等人轉交上游
    成員，客觀上切斷詐騙所得之金流，形成金流斷點，已使本
    案詐欺之犯罪所得去向陷於不明，而生掩飾、隱匿犯罪所得
    去向及所在之效果，揆諸上開說明，當屬洗錢防制法第2條
    所稱之洗錢行為。　
　⒉組織犯罪防制條例所稱犯罪組織，指3人以上，以實施強暴、
    脅迫、詐術、恐嚇為手段或最重本刑逾5年有期徒刑之刑之
    罪，所組成具有持續性或牟利性之有結構性組織；所謂有結
    構性組織，指非為立即實施犯罪而隨意組成，不以具有名稱
    、規約、儀式、固定處所、成員持續參與或分工明確為必要
    ，組織犯罪防制條例第2條定有明文。本案被告辛○○、庚○○
    、甲○○加入以范植政為首之本案詐欺集團，而本案詐欺集團
    係透過多人分飾各角撥打電話詐騙被害人，聯繫車手取款，
    再指派人員載運、監督車手取款、向車手端收款等方式，遂
    行詐欺取財之目的。堪認被告3人所參與者，係於一定期間
    內存續，且以實施詐欺為手段之牟利性組織，兼具有持續性
    及牟利性；組織內部經過縝密之計畫與分工，由多數成員彼
    此相互配合而具有結構性，屬組織犯罪防制條例所稱犯罪組
    織。又依前述被告辛○○、庚○○、甲○○在本案犯罪組織所參與
    之角色分工觀之，可認本案詐欺集團非由其等非發起、主持
    、操縱或指揮，而屬參與本案詐欺集團之人。
　⒊參與犯罪組織罪為繼續犯，行為人於參與詐欺犯罪組織之行
    為繼續中，先後多次為加重詐欺之行為，應僅就參與犯罪組
    織罪之首次加重詐欺犯行，論以參與犯罪組織罪及加重詐欺
    罪之想像競合犯，其他加重詐欺犯行，則單獨論罪科刑，不
    再另論以參與犯罪組織罪。又行為人參與同一詐欺集團之多
    次加重詐欺行為，若先後繫屬而由不同法官審理，應以「最
    先繫屬於法院之案件」為準，以「該案件」中之「首次」加
    重詐欺犯行與參與犯罪組織罪論以想像競合（最高法院109
    年度台上字第3945號判決同此見解）。查：
　⑴本案係於110年1月15日繫屬於本院，此觀臺灣桃園地方檢察
    署110年1月14日丙○俊致109少連偵298字第1109002799號函
    上之本院收狀戳章可明（見審訴卷第7頁）。卷內復查無被
    告甲○○參與本案詐欺集團之犯行有另案先行繫屬或經判決確
    定之情形，有臺灣高等法院被告前案紀錄表在卷可考（見本
    院卷第21至22頁），可見本案為被告甲○○因參與本案詐欺集
    團而最先繫屬法院之案件。依上開說明，被告甲○○本案中因
    參與本案詐欺集團所為之首次犯行（即附表編號1），即應
    併論以參與犯罪組織罪。
　⑵按同一案件繫屬於有管轄權之數法院者，依刑事訴訟法第8條
    前段規定，應由繫屬在先之法院審判，後繫屬之法院則應依
    同法第303條第7款規定諭知不受理之判決。又同一案件繫屬
    於有管轄權之數法院，縱先繫屬之案件判決確定在後，如其
    於判決時，後繫屬案件之判決尚未判決確定，仍應就後起訴
    案件之判決，依非常上訴程序，予以撤銷，諭知不受理（最
    高法院刑事判決110年度台非字第60號號判決意旨參照）。
    查：
　①被告庚○○固因另參與本案詐欺集團對被害人林文俊詐欺之案
    件，經檢察官於110年2月28日提起公訴，並經本院於111年2
    月18日以110年度訴字第712號刑事判決認定被告庚○○就該次
    犯罪亦成立參與犯罪組織罪，因而判決在案（該案依被告庚○○及辯護人所述，已提起上訴，尚未確定，下稱後案），此
    有卷附庚○○之臺灣高等法院被告前案紀錄表、臺灣桃園地方
    檢察署109年度偵字第17700號起訴書及本院後案判決書附卷
    足證（見本院卷第45至47頁、第457至469頁、第471至472頁
    ）。
　②然上開後案係於本案繫屬本院後之110年3月17日，方繫屬於
    本院（參卷附臺灣高等法院被告前案紀錄表，見本院卷第19
    頁），可見被告庚○○參與本案詐欺集團之數次詐欺犯行中，
    本案應係最先繫屬法院之案件，依前揭說明，應由本案中被
    告庚○○所為之首次犯行（即附表編號1），併論以參與犯罪
    組織罪。雖依後案判決書之記載，被告庚○○於後案所為詐欺
    犯行之時點，係在附表編號1所示之行為時點前，且業經後
    案判決參與犯罪組織罪。然本案既因先繫屬而取得管轄，後
    案於本案宣判之際亦尚未確定，未有既判力，本院自不受繫
    屬在後之後案判決拘束，仍應就被告庚○○所犯附表編號1之
    部分，一併論以參與犯罪組織罪（至被告辛○○被訴參與犯罪
    組織罪部分，詳後述不另為免訴部分）。
　㈡罪名：
　⒈是核被告辛○○就事實一、㈠所為，係犯刑法第339條之4第1項
    第2款之3人以上共同詐欺取財罪、洗錢防制法第14條第1項
    之一般洗錢罪。
　⒉核被告庚○○、甲○○就事實一、㈠所為，均係犯刑法第339條之4
    第1項第2款之3人以上共同詐欺取財罪、洗錢防制法第14條
    第1項之一般洗錢罪及組織犯罪防制條例第3條第1項後段之
    參與犯罪組織罪；就事實一、㈡所為，則均係犯刑法第339條
    之4第1項第2款之3人以上共同詐欺取財罪、洗錢防制法第14
    條第1項之一般洗錢罪。
　㈢公訴意旨雖漏未論及被告辛○○、庚○○、甲○○本案行為亦該當
    洗錢防制法第14條第1項之一般洗錢罪。惟此部分與被告3人
    所涉三人以上共同詐欺取財罪間，具有裁判上一罪之關係，
    亦為起訴效力所及，復經本院當庭告知被告3人及其等辯護
    人亦可能涉及上開罪名（見本院卷第151頁、第285頁、第36
    8頁），應已保障其等防禦權。又楊○○於事實一、㈠所示之行
    為時，雖為未滿18歲之少年（參個人戶籍資料查詢結果，見
    少連偵卷一第119頁）；然被告辛○○、甲○○、庚○○於上開行
    為時亦未年滿20歲（參其等個人戶籍資料查詢結果，見少連
    偵卷一第31頁、第63頁、第81頁），非成年人，是其等與少
    年楊○○共犯事實一、㈠犯行，亦無兒童及少年福利與權益保
    障法第112 條規定之適用，均附此敘明。
　㈣被告辛○○、庚○○、甲○○與楊○○、其餘本案詐欺集團成員間，
    就事實一、㈠部分所示犯行；被告庚○○、甲○○與戊○○、其餘
    本案詐欺集團成員間，就事實一、㈡部分所示犯行，各自具
    有犯意聯絡及行為分擔，各應論以刑法第28條之共同正犯。
　㈤被告辛○○就事實一、㈠部分，以及被告庚○○、甲○○就事實一、
    ㈡所犯三人以上共同詐欺取財及洗錢等罪；被告庚○○、甲○○
    就事實一、㈠所犯三人以上共同詐欺取財、洗錢、參與犯罪
    組織等罪間，各係在同一犯罪決意及計畫下所為之數行為，
    雖然時間、地點在自然意義上並非完全一致，但仍有部分合
    致，且犯罪目的單一，依一般社會通念，認應評價為一行為
    方符合刑罰公平原則，屬一行為觸犯數罪名之想像競合犯，
    應依刑法第55條之規定，各從一重之三人以上共同詐欺取財
    罪處斷。
　㈥刑之減輕：
　⒈按想像競合犯之處斷刑，本質上係「刑之合併」，其所謂從
    一重處斷，乃將想像競合犯組成之評價上數罪，合併為科刑
    一罪，其所對應之刑罰，亦合併其評價上數罪之數法定刑，
    而為一個處斷刑。易言之，想像競合犯侵害數法益者皆成立
    犯罪，論罪時必須輕、重罪併舉論述，同時宣告所犯各罪名
    ，包括各罪有無加重、減免其刑之情形，亦應說明論列，量
    刑時併衡酌輕罪部分量刑事由，評價始為充足，然後依刑法
    第55條前段規定「從一重處斷」，非謂對於其餘各罪可置而
    不論。因此，法院決定處斷刑時，雖以其中最重罪名之法定
    刑，做為裁量之準據，惟於裁量其輕重時，仍應將輕罪合併
    評價在內（最高法院108年度台上字第4405號、第4408號判
    決意旨參照）。
　⒉查被告庚○○、甲○○於本院審理中自白掩飾、隱匿犯罪所得去
    向及所在之洗錢行為；另被告庚○○、甲○○就參與犯罪組織部
    分，亦於警詢供陳確有參與本案詐欺集團，並陳述本案詐欺
    集團之其餘成員、分工，復於本院審理中坦認犯行，可認其
    等於偵查及審理中均自白參與犯罪組織罪。是原應就被告庚○○、甲○○所犯一般洗錢罪、參與犯罪組織罪，依洗錢防制法
    第16條第2項、組織犯罪防制條例第8條第1項減輕其刑。惟
    其等所犯一般洗錢罪、參與犯罪組織罪，均屬想像競合犯其
    中之輕罪，本案犯行係從重論以三人以上共同詐欺取財罪，
    是就此部分想像競合輕罪得減輕部分，依上開說明，僅由本
    院於後述依刑法第57條量刑時一併衡酌該部分減輕其刑事由
    。
　⒊被告甲○○及辯護人雖請求依刑法第59條規定酌減情形等語。
    惟被告甲○○參與本案詐欺集團，而共同分工為本案犯行，遭
    詐人數並非單一，受騙金額合計亦非甚低，犯罪情節已非輕
    微。是以其本案犯罪情狀而言，一併參酌卷內事證，難認有
    何特殊原因或堅強事由，在客觀上足以引起一般同情，而認
    處以法定最低刑度猶嫌過重之情形，是本院認無依刑法第59
    條規定酌減其刑之餘地。至辯護人所稱其犯後態度良好、犯
    罪情節及犯罪所得甚微等情，業經本院審酌上情後而於法定
    刑度內量定其刑（詳後述），於此說明。
  ㈦本院審酌被告3人加入本案詐欺集團共同從事詐騙等犯行，價
    值觀念顯有偏差，並造成附表所示告訴人受有財產上之損失
    ，所生危害非輕，更助長詐騙歪風，且為掩飾不法所得而為
    洗錢之行為，亦嚴重破壞社會治破壞社會交易秩序，所為均
    應非難。並衡酌被告辛○○犯後否認犯行；被告庚○○、甲○○則
    坦承犯行（一併考量組織犯罪防制條例第8條第1項後段所指
    偵查及審判中自白、洗錢防制法第16條第2項偵查或審判中
    自白之情形），且表達願與告訴人丁○○、乙○○調解之犯後態
    度，雖因上開告訴人均未出席調解，致未能開啟協商之機（
    參本院刑事報到單、調解委員調解單，見本院卷第97至99頁
    ），然仍堪認被告庚○○、甲○○犯後已積極面對自身行為。復
    兼衡被告3人就各次犯行各自參與之情節、角色分工、附表
    所示告訴人受騙之情形，及被告3人各自犯罪之動機、目的
    、手段、獲利之程度，暨被告辛○○於本院審理中自述為高中
    畢業、在市場工作；被告庚○○自陳為高中畢業、在飲料店工
    作；被告甲○○則陳稱為高中肄業、當時無業之智識程度、家
    庭生活狀況等一切情狀（見本院卷第436至437頁），分別量
    處如主文1至3項所示之刑。並就被告庚○○、甲○○部分，斟酌
    其等所犯各罪之時間密接，犯罪手段與態樣相同，同為侵害
    財產法益等情，定其應執行刑如主文第2、3項所示。
  ㈧就被告庚○○、庚○○不予宣告緩刑之說明：
　　至被告甲○○、庚○○及其等辯護人雖均請求給予被告甲○○、庚○○緩刑之宣告等語。然被告庚○○除前述之後案判決外，其與
    被告甲○○均因參與本案詐欺集團對不同被害人之詐欺案件，
    被告庚○○經臺灣桃園地方檢察署檢察官以109年度偵字第530
    3號、第5304號、第15755號、第7103號提起公訴；及與被告
    甲○○經同署檢察官以109年度偵字第27219號、110年度偵字
    第2335號、第6143號、110年度少連偵字第261號、第479號
    、111年度偵字第5459號提起公訴，有上開各該起訴書、臺
    灣高等法院被告前案紀錄表附卷參佐（見本院卷第35至44頁
    、第477至480頁、第481至487），堪認被告庚○○、甲○○均另
    因涉犯詐欺案件而經起訴。且觀以上該各該起訴書，可知被
    告庚○○、甲○○所涉犯行均與本案之犯罪時點相去不遠，足認
    其等係於短時間內多次涉犯詐欺案件。是綜合上開各情與被
    告甲○○、庚○○本案所犯情節，認均無所宣告之刑以暫不執行
    為適當之情事，均不予宣告緩刑。
三、沒收部分：
　㈠被告甲○○就事實一、㈠部分獲得1,000元之報酬；就事實一、㈡
    部分則獲得5,500元之報酬乙節，業據被告甲○○陳明在卷（
    見本院卷第435至436頁），是上開款項均屬其參與本案之犯
    罪所得，復未發還或賠償附表所示之告訴人，爰依刑法第38
    條之1第1項前段、第3項宣告沒收，於全部或一部不能沒收
    時（沒收標的為通用貨幣，不生不宜執行沒收之問題），追
    徵其價額。
　㈡依照被告庚○○陳稱：伊參與本案雖知可獲得報酬，但辛○○稱
    要看領錢之數額方決定報酬數額，故並未獲有任何好處等語
    （見少連偵卷一第72頁、本院卷第435頁），是其已供稱尚
    未獲得任何報酬等語在卷。又被告辛○○雖否認犯罪，且其參
    與本案詐欺集團，應得獲得一定數額之報酬，乃屬常情，亦
    為本院辦理詐欺集團案件所知悉。惟卷內究無積極事證可認
    被告辛○○、庚○○就本案實際上均已獲得報酬或利益，是本案
    尚不生犯罪所得沒收或追徵之問題。
  ㈢犯洗錢罪，其所移轉、變更、掩飾、隱匿、收受、取得、持
    有、使用之財物或財產上利益，沒收之，洗錢防制法第18條
    第1項定有明文。該洗錢行為之標的，仍以屬於被告所有者
    為限，始應予沒收。本案告訴人丁○○、乙○○遭詐並由楊○○、
    戊○○各自提領出之款項，雖屬洗錢罪之標的，亦為詐欺取財
    犯罪所得財物。惟卷內並無事證可認上開款項係由被告辛○○
    、庚○○、甲○○所有，或仍由其等實際管領、處分，即無從依
    刑法第38條之1第1項前段或依洗錢防制法第18條第1項規定
    沒收，併予說明。
四、不另為免訴之諭知（被告辛○○被訴參與犯罪組織罪嫌部分）
    ：
　㈠公訴意旨固認被告辛○○於109年1月3日前某日加入本案詐欺集
    團，而認被告辛○○同時涉犯組織犯罪防制條例第3條第1項後
    段之參與犯罪組織罪嫌等語。
　㈡惟被告辛○○因參與本案詐欺集團，而涉犯組織犯罪防制條例
    第3條第1項後段之參與犯罪組織罪部分，前經臺灣嘉義地方
    檢察署以109年度偵字第1146號、109年度偵字第1439號提起
    公訴，並經臺灣嘉義地方法院以109年度原訴字第5號判決處
    有期徒刑6月，緩刑2年，並於109年9月21日確定等情，有上
    開起訴書、刑事判決、臺灣高等法院被告前案紀錄表在卷可
    按（見本院卷第15至18頁、第49至59頁、第61至65頁），且
    經本院調閱上開卷宗核閱無訛；被告辛○○復陳明參與本案詐
    欺集團之參與組織犯行，於嘉義該案中已經判決等語（見本
    院卷第436頁），堪認被告辛○○本案所案所犯加重詐欺取財
    犯行，乃被告辛○○先前參與同一犯罪組織之繼續行為，且本
    案又繫屬於前揭嘉義案件之後。依前揭說明，本院無從就被
    告辛○○事實一、㈠部分再論以組織犯罪防制條例第3條第1項
    後段之參與犯罪組織罪。惟依公訴意旨所示，此部分若成立
    犯罪，應與被告辛○○前揭經論罪科刑之三人以上共同詐欺取
    財、一般洗錢犯行間，有想像競合之裁判上一罪關係，爰不
    另為免訴之諭知。
乙、無罪部分（即公訴意旨認被告辛○○涉犯附表編號2所示犯行
    部分）：
一、公訴意旨另略以：被告辛○○於附表編號2所示之109年1月10
    日晚間，乘坐被告甲○○駕駛之本案車輛，並提供上開合作金
    庫帳戶之金融卡予戊○○，由戊○○於附表編號2所示之領款時
    間、領款地點，領取告訴人乙○○遭詐而匯入上開合作金庫帳
    戶內之款項。因認被告辛○○此部分亦涉刑法第339條之4第1
    項第2款之3人以上共同詐欺取財罪嫌等語。
二、按犯罪事實應依證據認定之，無證據不得認定犯罪事實；不
    能證明被告犯罪者，應諭知無罪之判決，刑事訴訟法第154
    條第2 項、第301 條第1 項分別定有明文。又按事實之認定
    ，應憑證據，如未能發現相當證據，或證據不足以證明，自
    不能以推測或擬制之方法，以為裁判基礎；且認定犯罪事實
    所憑之證據，雖不以直接證據為限，間接證據亦包括在內；
    然而無論直接或間接證據，其為訴訟上之證明，須於通常一
    般之人均不致有所懷疑，而得確信其為真實之程度者，始得
    據為有罪之認定，倘其證明尚未達到此一程度，而有合理之
    懷疑存在時，即無從為有罪之認定。
三、公訴意旨認被告辛○○涉有上開加重詐欺取財罪嫌，無非係以
    證人庚○○、甲○○、戊○○、乙○○之證述，以及監視錄影畫面擷
    取圖片、上開合作金庫帳戶之交易明細等為其主要論據。
四、訊據被告辛○○固坦承有加入本案詐欺集團，惟堅詞否認有何
    參與附表編號2所示之詐欺犯行。辯稱：伊曾在嘉義和本案
    詐欺集團成員風宇昌一同為詐欺行為，犯罪時間就是109年1
    月10日，伊不可能在同日於桃園再參與附表編號2所示之詐
    欺行為，本次詐欺和伊無關等語。經查：
　㈠告訴人乙○○因誤信本案詐欺集團成員所稱作業疏失造成重複
    扣款之說詞，遂於附表編號2所示之匯款時間，陸續匯款附
    表編號2所示之款項至上開合作金庫帳戶；後被告甲○○駕駛
    本案車輛搭載庚○○、戊○○前往領款，並由戊○○於附表編號2
    所示之領款地點、時間，陸續領取附表編號2所示之款項乙
    節，業據證人乙○○於警詢時陳述詳細，核與證人甲○○、庚○○
    、戊○○於偵查或本院審理中證述情節相同，並有交易明細擷
    取圖片4張、監視錄影畫面擷取圖片、合作金庫帳戶之交易
    明細等在卷足憑（見少連偵卷一第165頁、第185至187頁、
    第193至200頁），是此部分先堪認定。
　㈡證人庚○○就被告辛○○109年1月10日當天是否一同前往領款、
    參與之情節等重要事項，陳述前後明顯歧異：
　⒈證人庚○○於警詢時證稱：109年1月10日甲○○約伊碰面，本案
    車輛上有伊、甲○○和戊○○，在本案車輛上時，甲○○與本案詐
    欺集團成員、辛○○用通訊軟體聯繫提領贓款事宜等語（見少
    連偵卷一第75至76頁）。
　⒉於偵查中證述：當天辛○○和甲○○找伊要去吃東西，伊上甲○○
    的車，後座有戊○○，伊坐戊○○旁邊，辛○○在副駕駛座，開車
    是甲○○，之後辛○○就叫戊○○下車領錢，之後戊○○上車，錢交
    給辛○○等語（見少連偵卷二第38頁）。
　⒊於本院審理中證述：109年1月10日當天只有伊、甲○○和戊○○
    ，是甲○○開車，戊○○去領錢，這次辛○○沒有參與等語（見本
    院卷第303至307頁）。
　⒋比對證人庚○○上開歷次證述，其於警詢時先稱被告辛○○並未
    在場，而係透過通訊軟體與其等聯繫；於偵查中則改稱被告
    辛○○有在本案車輛上，且有指示戊○○領款、收取戊○○所領款
    項等行為；後於本院審理中又再稱被告辛○○當日並未在場，
    亦未參與此次詐欺行為等語。可見其就被告辛○○於109年1月
    10日、其與被告甲○○、戊○○提領款項之過程中，究竟有無在
    場，抑或有無透過通訊軟體聯繫指示等重要情節，證述前後
    不一，已有明顯瑕疵可指。
　⒌且徵諸證人庚○○於本院審理中進一步證稱：偵查庭開庭時，
    檢察官把所有案子混在一起問，伊在偵查中說109年1月10日
    辛○○有在車上，是伊以為檢察官在問其他的案件；109年1月
    10日該次辛○○沒有參與，伊在偵查中提到辛○○是因為很多案
    件混在一起問，伊不清楚是要回答哪一件事情等語（見本院
    卷第308頁、第312頁），而明確證稱109年1月10日該次被告
    辛○○並未參與，其於偵查中之證述係有所混淆所致。一併對
    照偵查中檢察官詢問證人庚○○時，確實將109年1月3日、同
    年1月10日之情節包含於同一問題詢問（見少連偵卷二第38
    頁），堪信證人庚○○證稱其於偵查中之證述，係將不同案件
    之情節混淆而回答，確屬可能。自難單以證人庚○○上開前後
    歧異之證述，逕為不利於被告辛○○之認定。
　㈢證人甲○○、戊○○均未曾指認被告辛○○有參與附表編號2所示之
    詐欺犯行：
　⒈證人甲○○於警詢時證稱：109年1月10日當天本案車輛上是伊
    、庚○○和庚○○的朋友（應指戊○○）；戊○○在109年1月11日凌
    晨領完款後，就一起前往天晟醫院旁邊的土地公廟把贓款交
    給「光」等語（見少連偵卷一第16頁、第27頁）。於偵查中
    證述：109年1月10日當天是伊載戊○○去領錢，當天是范植政
    找伊和庚○○說要去領錢等語（見少連偵卷二第19頁）。於本
    院審理中證稱：109年1月10日這次是「光」在操控，當時伊
    開本案車輛去載戊○○、庚○○，當時車上只有伊和戊○○、庚○○
    3人，之後是戊○○下去領錢，金融卡和密碼是庚○○給戊○○的
    ，這次是「光」安排伊和庚○○要做什麼事；109年1月10日該
    次辛○○沒有一起做，在提款過程中，伊、庚○○和戊○○也沒有
    透過通訊軟體和辛○○聯繫等語（見本院卷第289至291頁、第
    298頁）。是觀諸證人甲○○歷次證述，被告辛○○於109年1月1
    0日當日並未參與其與庚○○、戊○○領款之經過，亦未經手金
    融卡及密碼之交付，以及詐騙款項之轉交等過程。
  ⒉證人戊○○於警詢時證述：伊是接到甲○○來電問是否要做詐騙
    領錢的工作，伊就答應，109年1月10日甲○○開本案車輛來載
    伊，之後庚○○就給伊金融卡和密碼要伊去領錢，領錢後之款
    項是交給庚○○，當天本案車輛上就是伊、甲○○和庚○○等語（
    見偵卷第7至11頁、少連偵卷一第101至103頁）。及於109年
    5月20日、同年8月18日偵查中均證稱：109年1月10日甲○○去
    嘉義載伊到桃園，再去中壢載庚○○，庚○○給伊金融卡和密碼
    等語（見偵卷第57至58頁、少連偵卷一第258頁）。可知證
    人戊○○未曾提及被告辛○○有於109年1月10日當日領款時在場
    ，或有交付其金融卡、密碼等參與此次詐欺犯行之行為。
  ⒊是細觀上開證人甲○○、戊○○上開證述，其等均未提及被告辛○○有參與附表編號2所示犯行，其等證述自無從證明被告辛○○
    有公訴意旨所指之此次犯行。
  ㈣此外，證人乙○○於警詢時並未敘及係遭被告辛○○所施詐，或
    提及被告辛○○有何參與此次詐欺犯行（見少連偵卷一第155
    至159頁）；而卷附合作金庫帳戶之交易明細、監視器擷取
    畫面（見少連偵卷一第165頁、第193至200頁），僅能證明
    告訴人乙○○遭詐後，匯入上開合作金庫帳戶之款項業經提領
    殆盡之事實，然監視器畫面既未攝得被告辛○○之身影，仍無
    從認定上情確與被告辛○○有所關聯。是上開事證亦無從證明
    被告辛○○確有參與附表編號2所示該次犯行。
  ㈤況且，被告辛○○因參與本案詐欺集團對被害人黃耀文施詐之
    犯行，而於109年1月10日下午1時許，在嘉義某處收取車手
    提領之詐騙贓款，此部分經臺灣嘉義地方法院以109年度原
    訴字第5號判決處有期徒刑6月，緩刑2年確定在案，如前所
    述。堪認被告辛○○於109年1月10日確有參與本案詐欺集團對
    不同被害人之詐欺犯行，是其辯稱於109年1月10日因參與嘉
    義之上開案件，並未與被告甲○○、庚○○、戊○○見面並參與附
    表編號2所示之犯行等語，尚屬有據，應可採信。　
  ㈥從而，除前述證人庚○○前後不一致之證述外，卷內其餘證人
    甲○○、戊○○、乙○○之證述，以及監視錄影畫面擷取圖片等事
    證，均不足證明被告辛○○有參與附表編號2所示之詐欺犯行
    ，自難認定被告辛○○確有公訴意旨此部分所指之加重詐欺取
    財犯行。
五、綜上所述，檢察官所舉前開事證，尚不足以使本院確信被告
    辛○○有參與附表編號2所示之詐欺取財犯行，而仍有合理之
    懷疑存在，本院無從形成有罪確信之心證。此外，復無其他
    積極證據足認被告辛○○有公訴意旨此部分所指之詐欺取財犯
    行，自應為被告辛○○無罪之諭知。　　
據上論斷，應依刑事訴訟法第299條第1項前段、第301條第1項，
判決如主文。　
本案經檢察官己○○提起公訴，檢察官劉哲名到庭執行職務。
中　　華　　民　　國　　111 　年　　6 　　月　　10　　日
                  刑事第四庭  審判長法  官  黃柏嘉
                                    法  官  張家豪
                                    法　官　陳韋如
以上正本證明與原本無異。
如不服本判決應於收受判決後20日內向本院提出上訴書狀，並應
敘述具體理由。其未敘述上訴理由者，應於上訴期間屆滿後20日
內向本院補提理由書(均須按他造當事人之人數附繕本)「切勿逕
送上級法院」。 
                                    書記官  劉貞儀
中　　華　　民　　國　　111 　年　　6 　　月　　10　　日

附表：
編號 參與 被告 告訴人 詐騙手法 匯款時間 匯款金額 (新臺幣) 匯入帳戶 領款人 領款地點 領款時間 領款金額 (新臺幣) 1 辛○○ 庚○○ 甲○○ 丁○○ 於109年1月3日晚間6時8分許，接獲自稱其在網路商店購物，因作業疏失，致設為20餘筆款項，致丁○○陷於錯誤，而依其指示至銀行臨櫃將款項匯入指定帳戶。 ⑴109年1月3   日晚間7時   8分 ⑵109年1月3   日晚間7時   11分 ⑶109年1月3   日晚間7時   23分 ⑴9萬9,989元 ⑵3萬123元 ⑶3,989元 馮詩惠名下之中華郵政股份有限公司局帳號00000000000000帳戶 (所涉幫助詐欺取財犯行，另經臺灣新竹地方法院判處拘役50日確定） 楊○○ 桃園市○鎮區○○○街00號統一超商金磚店 109年1月3日晚間7時13分 2萬元          109年1月3日晚間7時14分 2萬元         桃園市○○區○○路0段000號東興郵局 109年1月3日晚間7時33分 6萬元          109年1月3日晚間7時34分 2萬元          109年1月3日晚間7時35分 1萬元 2 庚○○ 甲○○ 乙○○ 於109年1月10日晚間時許，接獲自稱其在網路商店購物，因作業疏失，致設為重複扣款，致乙○○陷於錯誤，而依其指示至銀行臨櫃將款項匯入指定帳戶。 ⑴109年1月10   日晚間6時   47分 ⑵109年1月10   日晚間6時5   3分 ⑶109年1月11   日凌晨0時4   分 ⑷109年1月11日凌晨0時9分 ⑴4萬9,988元 ⑵4萬9,982元 ⑶4萬9,988元 ⑷2萬5,998元  張志傑名下之合作金庫商業銀行帳號0000000000000帳戶 （係尤寶玲交付他人使用，所涉幫助詐欺取財部分，另經臺灣臺東地方檢察署為不起訴處分） 戊○○ 桃園市○○區○○路000號統一超商工業店 109年1月10日晚間6時51分 2萬元         桃園市○○區○○路0段000號蘆竹區農會中福分部 109年1月10日晚間7時2分 3,000元          109年1月10日晚間7時2分 2萬元          109年1月10日晚間7時3分 2萬元          109年1月10日晚間7時3分 2萬元          109年1月10日晚間7時4分 1萬5,000元         桃園市○○區○○○路0號南園郵局 109年1月10日晚間7時35分 1,000元         桃園市○○區○○街00號內壢郵局 109年1月10日晚間8時35分 900元         桃園市○○區○○街00號仁美郵局 109年1月11日凌晨0時16分 6萬元(分3次提領，各提領3萬元）         桃園市○○區○○路0段000號合作金庫商業銀行 109年1月11日凌晨0時32分 1萬6,000元（分2次提領，各提領1萬元、6,000元）